臺灣高等法院民事裁定  
108年度上字第1055號
上  訴  人  陳素琴  

訴訟代理人  戴君豪律師
複代理人    陳恪勤律師
            王仕升律師
被上訴人    東帝士儷園廣場大廈管理委員會

法定代理人  柳易伸  
訴訟代理人  吳志勇律師
            蔡明叡律師
上列當事人間請求確認區分所有權人會議決議無效事件，本院裁
定如下：
      主  文
本件訴訟標的價額核定為新臺幣壹拾肆萬壹仟參佰陸拾元。
      理  由
一、按訴訟標的之價額，由法院核定；核定訴訟標的之價額，以
    起訴時之交易價額為準，無交易價額者，以原告就訴訟標的
    所有之利益為準；以一訴主張數項標的者，其價額合併計算
    之。但所主張之數項標的互相競合或應為選擇者，其訴訟標
    的價額，應依其中價額最高者定之。而因定期給付或定期收
    益涉訟，以權利存續期間之收入總數為準；期間未確定時，
    應推定其存續期間。但其期間超過十年者，以十年計算，民
    事訴訟法第77條之1第1、2項、第77條之2、第77條之10定有
    明文。
二、本件上訴人在原審起訴主張，被上訴人於民國（下同）107
    年8月26日召開之107年度第二次區分所有權人會議有關「修
    訂大廈管理委員會管理組織暨規約第10條第6款規定之決議
    」（下稱系爭決議）違反公寓大廈管理條例之規定，爰先位
    聲明：確認系爭決議不成立。備位聲明：確認系爭決議無效
    。原審判決駁回上訴人之訴，上訴人不服，提起上訴，先位
    上訴聲明：㈠、原判決廢棄。㈡、確認系爭決議不成立。備位
    上訴聲明：㈠、原判決廢棄。㈡、確認系爭決議無效。
三、經查，上訴人先、備位上訴聲明之性質均屬財產權涉訟，其
    訴訟標的價額應以上訴人如獲勝訴判決所得受之客觀利益定
    之。又上訴人先、備位上訴聲明所得受之客觀利益均為被上
    訴人不得依系爭決議對上訴人增收管理費，堪認二者經濟上
    利益相同，且互相競合，本件訴訟標的價額，應擇其一定之
    。又上訴人於本件訴訟如獲勝訴所得受之客觀利益為被上訴
    人不得對其每月增收管理費新臺幣（下同）8,835元（計算
    式：11,780元－2,945元＝8,835元），有管理費繳費單2紙在
    卷可稽（見原審卷第91、93、107頁）。再者，因管理費按
    月繳納，相當定期收益涉訟，是其權利存續期間應以本件訴
    訟起訴日起至訴訟確定時止之期間推定，查本件訴訟於107 
    年11月23日繫屬法院，且本院預定於109年1月21日行言詞辯
    論程序，有上訴人之起訴書暨法院收文戳章及本院審理單各
    1紙在卷可稽（見原審107年度北司調字第1490號卷第2頁、
    本院卷第359頁），故推定權利存續期間約1年4個月，是本
    件訴訟標的價額核定為141,360元（計算式：8,835×12×（1＋
    1/3）＝141,360）。
四、爰裁定如主文。
中　　華　　民　　國　　109 　年　　1 　　月　　16　　日
                    民事第二十一庭
                         審判長法 官  翁昭蓉
                               法 官  鍾素鳳
                               法 官  羅惠雯
正本係照原本作成。
如不服本裁定，應於收受送達後10日內向本院提出抗告狀，並應
繳納抗告費新臺幣１千元。
中　　華　　民　　國　　109 　年　　1 　　月　　17　　日
    　　　　　　　　　　　　　書記官  洪秋帆